# 未弥补亏损可以扣除吗

提问人：ppqqqqpp 时间：2016-10-23 15:14:12
企业股改前，亏损的，存在以后年度可弥补亏损，股改后，未分配利润为零，那税法上，股改的可弥补亏损在股改后还可以在以后盈利年度税前扣除吗？

回答人：chenyiwei
此问题没有明确规定。理论上在纳税主体延续的情况下，公司组织形式的改变不会影响税务上的可税前弥补的亏损金额，但建议与主管税务机关沟通确认。